【裁判字號】    92,交抗,35
【裁判日期】    920227
【裁判案由】    違反道路交通管理處罰條例
【裁判全文】
臺灣高等法院刑事裁定                              九十二年度交抗字第三五號
    抗告人即
    受處分人  甲○○
抗告人因違反道路交通管理處罰條例案件，不服臺灣新竹地方法院中華民國九十一年
十二月十三日裁定（九十一年度交聲字第一五八號）提起抗告，本院裁定如左：
    主  文
抗告駁回。
    理  由
一、原裁定以本件抗告人即受處分人甲○○於八十九年四月二十一日二十時八分許，
    將其所駕駛之車號ＪＦ─三九六五號自用小客車，停放於台北縣板橋市○○路二
    七八巷口繪有紅色實線表示禁止臨時停車之路段，經臺北縣警察局板橋交通分隊
    員警涂元俊以受處分人違反前揭道路交通管理處罰條例第五十六條第一項第一款
    規定之規定製單舉發，嗣受處分人未於舉發通知單所載期限內繳納罰鍰，經移送
    原處分機關依上揭規定裁處受處分人罰鍰一千二百元。受處分人雖辯稱：伊因違
    規停車而遭拖吊，經前往拖吊場繳交一千二百元後取回車輛，不知尚有六百元之
    罰單需繳納，且之前在台北遭拖吊時，均於取車時一併繳款，並無事後再繳納罰
    款之情事，伊願補繳罰款六百元，不願繳納加倍之罰鍰一千二百元云云。然查受
    處分人對於在上開時、地違規停車之事實，坦認不諱，復於台北縣警員所製發之
    舉發違反道路交通管理事件通知單上收受通知聯者簽章欄內簽名，上開通知單之
    左上方亦經員警於「得採語音轉帳、郵繳向金融機構繳納罰鍰」欄內為打勾註記
    ，受處分人稱其不知遭員警開立此張罰單云云，顯不足採。從而原處分機關以受
    處分人有違反道路交通安全處罰條例第五十六條第一項第一款規定之行為，裁處
    受處分人罰鍰一千二百元，核無違誤，因而駁回其異議。
二、抗告意旨略以抗告人前往拖吊場取車時，僅有一位小姐填單及收取罰款，並無警
    員填載舉發單一事，縱有所謂之違規告發單，亦係該名小姐所填載，然拖吊場之
    小姐是否有權填寫，如無此權限，應予不罰等語。
三、按禁止臨時停車線為紅色實線，用以指示禁止臨時停車路段，全日二十四小時禁
    止臨時停車，道路交通標誌標線號誌設置規則第一百六十九條定有明文。又設有
    禁止臨時停車標誌、標線處所不得臨時停車；禁止臨時停車處所不得停車；如汽
    車駕駛人停車時，有在禁止臨時停車處所停車之情形者，處新臺幣（下同）六百
    元以上一千二百元以下罰鍰，道路交通安全規則第一百十一條第三款、第一百十
    二條第一項第一款、道路交通管理處罰條例第五十六條第一項第一款分別有明文
    規定。查抗告人對於在前揭時、地違規停車之事實，坦認不諱，復於執勤員警所
    製發之舉發違反道路交通管理事件通知單上收受通知聯者簽章欄內簽名，表示已
    收到上開舉發通知單，且該通知單上係蓋警員涂元俊之章，此有上開舉發通知單
    一紙附卷可稽，抗告人所稱不知遭員警開立罰單及該舉發單係由拖吊場小姐所開
    立云云，自無可採。且抗告人於領車時僅繳交該車之拖吊費及代保管費一節，有
    公路總局新竹區監理所對違反交通管理事件不服裁決聲明異議案件意見書一紙在
    卷可按，抗告人亦稱其於繳交一千二百元後即取回上開車輛，然觀其於聲明異議
    狀陳稱伊之前曾於台北遭拖吊，均於取車時一併繳納罰款等語，可知抗告人曾有
    違規停車遭拖吊並當場繳納罰鍰之經驗，自當知悉該一千二百元僅係拖吊費及代
    保管費，並不包括罰鍰，再觀諸上開舉發單左上方亦經員警於「得採語音轉帳、
    郵繳向金融機構繳納罰鍰」欄內為打勾註記，其於取回車輛後自應按舉發單所載
    期限內繳納罰鍰，是抗告人辯稱不知尚有六百元之罰鍰云云，亦係卸責之詞，受
    處分人以前詞置辯，尚難認為可採，本件違規事實明確，揆諸前揭規定，原處分
    機關依前揭道路交通管理處罰條例第五十六條第一項第一款規定裁處受處分人罰
    鍰一千二百百元，核無違誤，原審據以駁回受處分人之異議，並無不合，本件抗
    告為無理由，應予駁回。
四、依道路交通管理處罰條例第八十九條，道路交通案件處理辦法第二十六條，刑事
    訴訟法第四百十二條裁定如主文。
中      華      民      國    九十二    年     二       月      二十七  日
                              臺灣高等法院交通法庭
                                  審判長法  官  陳  正  雄
                                        法  官  許  錦  印
                                        法  官  許  宗  和
右正本證明與原本無異。
不得再抗告。
                                        書記官  廖  艷  莉
中      華      民      國    九十二    年     三       月      四      日


司法院資訊處製作；財團法人民間司法改革基金會備份。
